【裁判字號】    97,易,1432
【裁判日期】    970711
【裁判案由】    竊盜
【裁判全文】
臺灣板橋地方法院刑事判決              97年度易字第1432號
公  訴  人  臺灣板橋地方法院檢察署檢察官
被      告  乙○○
                    （現另案於臺灣臺北監獄臺北分監執行）
上列被告因竊盜案件，經檢察官提起公訴（97年度偵字第6344
號），本院判決如下：
    主  文
乙○○犯竊盜罪，累犯，處有期徒刑伍月；又犯竊盜罪，累犯，
處有期徒刑伍月。應執行有期徒刑玖月。
被訴接續竊盜汽車鑰匙及汽車部分無罪。
    事  實
一、乙○○前曾於民國93年間因犯賭博、竊盜等案件，先後經本
    院以93年度簡字第4289號、93年度易字第685 號等判決各判
    處罰金銀元二千元（易服勞役六日）、有期徒刑一年確定，
    其後並經更定其應執行刑一年四月，接續執行後於94年9 月
    23日縮刑期滿執行完畢。其後於96年5 月26日晚上10時許，
    至臺北縣板橋市○○路245 巷32弄17號其父親友人甲○○住
    處，欲向甲○○借用甲○○所有車號XC-8656 號自用小客車
    （係甲○○於95年10月間，向登記車主賴慧倫之父賴東來所
    購得，惟尚未辦理過戶登記）出遊，惟因其無駕照而遭甲○○拒絕，其後乃於翌日（即同年月27日）凌晨1 時許，趁甲○○睡覺之際，擅自取走甲○○置於上址住處客廳桌上之上
    開汽車鑰匙，逕行將甲○○停放在上址住處前之上開自用小
    客車開走出遊（其此擅自取走汽車鑰匙駕用甲○○上開汽車
    之行為，因其於駕用出遊後，復將該車開回停放返還，主觀
    上並無不法所有意圖，故不構成犯罪）。詎其猶不知悔改，
    (一)於同日凌晨1 時39分許，駕駛上開汽車四處遊逛時，行經
    臺北縣土城市○○路136 巷13號時，竟臨時起意，基於意圖
    為自己不法所有之犯意，趁夜深無人之際，下車徒手拆卸竊
    取該址1 樓由丁○○等全體住戶共有之公用鐵門1 片（價值
    約新臺幣＜下同＞1 萬元），得手後搬運至其上開所駕車輛
    載走。(二)其後於同日凌晨3 時19分許，駕駛上開汽車，行經
    臺北縣土城市○○路○ 段209 巷8 號時，復基於意圖為自己
    不法所有之犯意，趁夜深無人之際，下車徒手拆卸竊取該址
    1 樓由丙○○等全體住戶共有之公用鐵門1 片（價值約1 萬
    2 千元），得手後搬運至其上開所駕車輛載走。之後其即於
    同日中午12時許，駕車將上開竊得之鐵門2 片，載運至臺北
    縣三重市某資源回收場，變賣得款3 千多元，供己花費殆盡
    ，其後再於同日下午1 時30分許，將所駕上開甲○○所有汽
    車，開回甲○○上址住處前停放返還。嗣經上址遭竊住戶丁○○、丙○○報警處理，由警調閱監視器錄影循線調查後，
    因而查悉上情。
二、案經丙○○訴由臺北縣政府警察局土城分局報請臺灣板橋地
    方法院檢察署檢察官偵查起訴。
    理  由
一、訊據被告乙○○對於上揭竊盜之犯罪事實均坦承不諱，核與
    告訴人丙○○、被害人丁○○等於警詢、偵查時之指述、證
    人甲○○於警詢、本院審理時證述之情節相符（上開告訴人
    丙○○、被害人丁○○、證人甲○○等於警詢之陳述，被告
    對其證據能力，於本院審理言詞辯論終結前，均不爭執，依
    刑事訴訟法第159 條之5 規定，均得為證據），並有案發現
    場監視器錄影光碟、翻拍照片等附卷可資佐證。本件事證明
    確，被告犯行均堪認定，應予依法論科。
二、核本件被告上開犯罪事實(一)、(二)所為，均係犯刑法第320 條
    第1 項之竊盜罪。其上開所犯二次竊盜行為，犯罪時間相異
    ，侵害對象不同，顯係基於各別犯意為之，應予分論併罰。
    又其前曾於93年間因犯賭博、竊盜等案件，先後經本院以93
    年度簡字第4289號、93年度易字第685 號等判決各判處罰金
    銀元二千元（易服勞役六日）、有期徒刑一年確定，其後並
    經更定其應執行刑一年四月，接續執行後於94年9 月23日縮
    刑期滿執行完畢，有臺灣高等法院被告前案紀錄表在卷可稽
    ，被告前受有期徒刑執行完畢後，於五年以內故意再犯本件
    有期徒刑以上之各罪，均為累犯，應依刑法第47條第1 項規
    定，均加重其刑。爰審酌被告前有多次竊盜前科、本件犯罪
    之動機、目的、手段、方法、再犯情節、所得不法利益、對
    被害人所生危害及犯後坦承之態度等一切情狀，各量處如主
    文所示之刑，並定其應執行之刑。
三、另公訴意旨認被告於上開時地，擅自取用甲○○所有汽車鑰
    匙及上開汽車之行為，亦涉犯有刑法第320 條第1 項之竊盜
    罪嫌云云。惟按刑法第320 條第1 項之竊盜罪，以行為人主
    觀上有不法所有之意圖為必要，若僅係供己一時使用，於使
    用完畢後，即將車輛返還，乃屬學理上所稱之使用竊盜，並
    不在我國刑法第320 條第1 項規定刑罰範圍之內。經查被告
    於上開時地，因甲○○拒絕其借車出遊之要求，遂趁甲○○
    睡覺之際，擅自取用甲○○之汽車鑰匙及汽車出遊，出遊期
    間其雖臨時起意，以甲○○上開車輛載運竊得之上開鐵門，
    然其於次日旋將上開車輛開回停放原處，返還甲○○等情，
    已據被告辯陳在卷，並經甲○○於警詢及本院審理時證述屬
    實，足見被告擅自取用甲○○所有上開汽車鑰匙及汽車，其
    目的主要係在借用該車出遊，不在於對該汽車鑰匙及汽車有
    何不法所有意圖，此復由其後被告將車開回停放，益見無訛
    ，是依上開說明，被告擅自取用甲○○所有上開汽車鑰匙及
    汽車，主觀上既不具有不法所有之意圖，則顯與刑法第320
    條第1 項竊盜罪之構成要件有間，被告此部分行為，自難以
    該罪相繩，此外復查無其他積極證據足認被告此部分行為有
    何其他犯罪，從而被告此部分被訴犯行，自應另為無罪之諭
    知。
據上論斷，應依刑事訴訟法第299 條第1 項前段、第301 條第1
項，刑法第320 條第1 項、第47條第1 項、第51條第5 款，刑法
施行法第1 條之1 ，判決如主文。
本案經檢察官靳開聖到庭執行職務
中    華    民    國    97    年    7     月    11    日
                      刑事第三庭  法  官  彭  全  曄
以上正本證明與原本無異
如不服本判決應於送達後10日內向本院提出上訴狀
                                  書記官  洪  紹  甄
中    華    民    國    97    年    7     月    11    日
附錄本案論罪科刑法條全文：
中華民國刑法第320條
意圖為自己或第三人不法之所有，而竊取他人之動產者，為竊盜
罪，處5年以下有期徒刑、拘役或5百元以下罰金。
意圖為自己或第三人不法之利益，而竊佔他人之不動產者，依前
項之規定處斷。
前二項之未遂犯罰之。


司法院資訊處製作；財團法人民間司法改革基金會備份。
